Inventaris van het archief van de Koninklijke Nederlandse Vereniging van Transportondernemers (KNVTO), 1941-1991
Nationaal Archief, Den Haag
- Archief van de Koninklijke Nederlandse Vereniging van Transport-Ondernemers en zijn voorgangers
  - De hoofdorganisatie
    - Voorlichting en activiteiten.
      - Stukken betreffende de viering van het honderdjarig bestaan van de KNVTO, 1980-1981; 178-192
        - Stukken betreffende referaten van de sprekers op het congres. 1981, 181
        - Persberichten over het congres en het jubileum. 1981, 182
        - Bladen van het receptieboek. 22 september 1981, 183
        - Stukken betreffende de uitgave en verspreiding van het jubileumboek. 1980-1981, 184
        - Stukken betreffende de editie van een gelegenheidspostzegel. 1980-1981, 185
        - Exemplaren van de jubileumkrant met ontwerpen van artikelen voor de pers. 1981, 186
        - Stukken van een commissie belast met de congresinhoud en de inhoud van de tentoonstelling. 1981, 187
        - Stukken van de Werkgroep Congresillustratie, belast met de uitvoering van de tentoonstelling en opsiering van de congresruimten. 1981, 189
        - Vormgevingsmateriaal van de Werkgroep Congresillustratie, met ontwerpen van publicatieomslagen. 1981, 190
        - Exemplaren van verstrekte aardewerken onderzetters, 1981, 191
        - Afbeelding van de Panorama Das, ter decoratie van de congresruimte. 1981, 192
          De reproductie is exact een plankruimte breed.
      - Stukken betreffende het congres bij gelegenheid van het 105-jarig bestaan van de KNVTP., 1986; 193
  - De afdeling Toerwagens
    Van de afdeling Toerwagens bleef slechts de verzameling kranteknipsels en foto's over de vanaf 1952 gehouden toerwagenrally's bewaard. In de programma's van de rallys wordt - naast vermelding van het programma, het reglement en de deelnemers - uitleg gegeven van de werkzaamheden van de afdeling Toerwagens voor hun aangesloten leden.
    - Programma's, krantenknipsels en foto's van de door het KNVTO gehouden toerwagenrally's., 1952-1971; 194-217
      - 1952, programma en krantenknipsels., 194
      - 1952, foto's., 195
      - 1953, programma en krantenknipsels., 196
      - 1953, foto's., 197
      - 1954, programma en krantenknipsels., 198
      - 1954, foto's., 199
      - 1955, programma en krantenknipsels., 200
      - 1955, foto's., 201
      - 1956, programma en krantenknipsels., 202
      - 1956, foto's., 203
      - 1957, programma en krantenknipsels., 204
      - 1957, foto's., 205
      - 1958, programma en krantenknipsels., 206
      - 1958, foto's., 207
      - 1959, programma en krantenknipsels., 208
      - 1959, foto's., 209
      - 1960, programma en krantenknipsels., 210
      - 1960, foto's., 211
      - 1961 en 1963, programma en krantenknipsels., 212
      - 1963, foto's., 213
      - 1965, programma en krantenknipsels., 214
      - 1965, foto's., 215
      - 1967, programma en krantenknipsels, 216
      - Toerwagendag 1971, programma en foto's., 217
  - De afdeling Goederenvervoer
    - Vergaderingen
      - Stukken betreffende algemene ledenvergaderingen., 1948-1990; 247-249, 219-221
        - 1948-1954, 247
        - 1955-1961, 248
        - 1962-1964, 249
        - 1969-1971, 219
        - 1971-1975, 220
        - 1984-1990, 221
      - Correspondentie naar aanleiding van ingekomen stukken voor ledenvergaderingen., 1952-1990; 250, 222-243
        - 1952-1956, 250
        - 1956-1990, 222
        - Stukken betreffende transportcontactbijeenkomsten. 1982-1987., 223
        - Stukken betreffende bestuursvergaderingen. 1948-1989., 224-242
          - 1948-1949, 224
          - 1950, 225
          - 1951-1954, 226
          - 1962-1970, 227
          - 1971-1974, 228
          - 1975-1977, 229
          - Notulen en agenda's 1978-1979, 230
          - Notulen en agenda's 1980-1983, 231
          - Vergadercirculaires 1978, 232
          - Vergadercirculaires 1979, 233
          - Vergadercirculaires 1980, 234
          - Vergadercirculaires 1981, 235
          - Vergadercirculaires 1982, 236
          - Vergadercirculaires 1983, 237
          - Vergadercirculaires 1984, 238
          - Vergadercirculaires 1985, 239
          - Vergadercirculaires 1986, 240
          - Vergadercirculaires 1987, 241
          - Vergadercirculaires 1988, 242
        - Vergadercirculaires 1989, 243
    - Correspondentie van het secretariaat
      - Circulaires aan de afdelingsleden, 1952-1977; 244-255
        - 1952-1954, 244
        - 1955-1957, 245
        - 1958-1962, 246
        - 1963-1969, 251
        - 1970-1971, 252
        - 1071-1972, 253
        - 1973-1976, 254
        - 1977, 255
      - Correspondentie., 1968-1972; 256-257
        - 1968-1969, 256
        - 1970-1972, 257
- Archief van de Nederlandse Organisatie voor het Personenvervoer FNOP en zijn voorgangers
  In 1952 werd de Federatie van Nederlandse Organisaties voor het personenvervoer (FNOP) opgericht. Bij deze organisatie waren aangesloten:
  de Bond voor het Bedrijfsautoverkeer
  de Christelijke Bond van Beroepspersonenvervoerders
  de Nederlandse Katholieke Bond van Beroepspersonenvervoerders "St. Christoffel"
  de Algemene Nederlandse Organisatie voor het Personenvervoer (NEDOP).
  Op 23 september 1982 besloten de bij deze federatie aangesloten organisaties te fuseren en werd de Nederlandse organisatie voor het personenvervoer FNOP ongericht. Op 25 april 1984 droegen deze inmiddels geliquideerde organisaties hun bevoegdheden aan het bestuur van de FNOP over. De FNOP wees nu afdelingen aan, die per branche waren georganiseerd, zoals het vrachtvervoer en het taxivervoer. Van de afdelingen is geen archief aangetroffen.
  De FNOP ging in 1985 een gezamenlijk overleg aan met de KNVTO, hetgeen uiteindelijk leidde tot een fusie die per 1 januari 1990 inging en leidde tot ontstaan van de federatie Nederland Vervoer.
  Het orgaan van de FNOP, Personenvervoer, 1953-1989, wordt bewaard in de Koninklijke Bibliotheek.
  - Aangesloten organisaties
    - Notulen van vergaderingen van het hoofdbestuur van de Algemene Nederlandse Organisatie voor het Personenvervoer (NEDOP)., 1948-1949; 261
    - Presentielijsten van vergaderingen van de Nederlandse Katholieke Bond voor Personenvervoer "St. Christoffel", met enkele exemplaren van notulen., 1965; 269
  - De federatie van Nederlandse Organisaties voor het personenvervoer (FNOP)
    - Stukken betreffende vergaderingen
      - Notulen van vergaderingen van het hoofdbestuur., 1952-1966; 262
      - Notulen van vergaderingen van het hoofdbestuur en het dagelijks bestuur., 1962-1973; 263
      - Notulen van vergaderingen van het hoofdbestuur en het dagelijks bestuur., 1965-1978; 264
      - Notulen van vergaderingen van het hoofdbestuur en het dagelijks bestuur., 1977-1981; 265
      - Presentielijsten van vergaderingen van het hoofdbestuur en het dagelijks bestuur., 1954-1964; 266
      - Presentielijsten van vergaderingen van het hoofdbestuur., 1963-1980; 267
      - Presentielijsten van vergaderingen van het dagelijks bestuur., 1968-1979; 268
      - Statuten van de federatie en de daarbij aangesloten verenigingen., 1951-1965; 294
      - Stukken betreffende een herstructureringsvoorstel en de daarbij behorende statutenwijziging., 1979; 280
    - Correspondentie van het secretariaat
      - Circulaires van het Hoofdbestuur aan zijn leden., 1975-1981; 270-273
        - 1975-1976, 270
        - Januari - november 1977, 271
        - 1979, 272
        - 1980-1981, 273
      - Notulen en andere vergaderstukken van het dagelijks bestuur., 1961-1987; 274-278
        - 1961-1967, 274
        - 1968-1978, 275
        - 1979, 276
        - 1980, 277
        - 1981, 278
      - Doorslagen van uitgaande brieven van het secretariaat., 1979-1983; 279
  - De Nederlandse Organisatie voor het Personenvervoer FNOP
    - Vergaderingen
      - Stukken betreffende vergaderingen van de ledenraad., 1983-1987; 281-282
        - 1983-1985, 281
        - 1986-1987, 282
      - Stukken betreffende vergaderingen van het algemeen bestuur., 1982-1986; 283-284
        - 1983-1984, 283
        - 1985-1986, 284
      - Stukken betreffende vergaderingen van het dagelijks bestuur., 1983-1984; 285
      - Stukken betreffende stafvergaderingen en vergaderingen van secretariaatsafdelingen., 1981-1989; 286
    - Correspondentie van het secretariaat
      - Circulaires van het secretariaat aan de leden., 1983-1987; 287
      - Stukken betreffende bestuursvergaderingen., 1989-1991; 288
      - Correspondentie van het secretariaat., 1984-1989; 289-290
        - 1984-1986, 289
        - 1987-1989, 290
      - Jaarverslagen over 1982-1988., 1983-1989; 291
      - Jaarrekeningen over 1989-1990., 1990-1991; 292
    - Stukken betreffende bijzondere onderwerpen
      - Stukken betreffende de omvorming van de federatie FNOP tot een vereniging en de vaststelling van de statuten en het huishoudelijk reglement., 1983-1985; 293
      - Stukken betreffende financiële aangelegenheden., 1982-1986; 295
      - Stukken betreffende benoemingen van bestuursleden., 1984-1986; 296
      - Draaiboek voor een in te stellen workshop bustoerisme, met stickers voor touringcars voor bij de FNOP aangesloten organisaties., 1986; 297
      - Stukken betreffende door het bestuur uit te brengen juridische adviezen inzake geschillen., 1983-1989; 298
      - Ingekomen tekeningen van een makelaarskantoor in de Johan van Oldenbarneveldtstraat in Den Haag., Z.j; 299
      - Stukken betreffende het bestuurlijk overleg tussen de FNOP en de NVTO en de uiteindelijke fusie., 1985-1990; 300
- Archief van de Coöperatieve Vervoersonderneming Transfrigoroute Holland.
  De Coöperatieve Vervoersonderneming Transfrigoroute Holland was in 1957 opgericht door een aantal Nederlandse vervoersondernemingen in het koel- en vriesvervoer.
  De opzet van een coöperatieve vereniging maakte indertijd ook het nastreven van commerciële doeleinden mogelijk. In de loop van de tijd werd het accent steeds meer gelegd op de verenigings-activiteiten.
  De Vereniging Transfrigoroute Holland, die in het logo van zijn correspondentie zijn oorspronkelijke benaming handhaafde, stelde zich ten doel:
  * de handhaving en waar nodig de verbetering van de kwaliteit van het vervoer onder geleide temperatuur, in het bijzonder in de kring van de leden
  * de behartiging van de belangen van de leden voorzover het koelvervoer betreft.
  Dit leidde tot de volgende activiteiten:
  Uitwisseling van gegevens op technisch en bedrijfseconomisch gebied
  Voorlichting aan nieuwe leden over ontwikkelingen in het koelvervoer. Hiervoor werden congressen en excursies georganiseerd.
  Samenwerking met andere organisaties, ook op internationaal niveau. De organisatie was verenigd in Transfrigoroute Europa, die onder meer betrokken is bij de internationale normering van het koelvervoer en de daarbij betrokken regelgeving.
  Het stellen van criteria voor de toelating van nieuwe leden. Daardoor werd Transfrigoroute een brancheorganisatie waarvan de leden een zekere kwaliteitsnorm konden garanderen. De vereniging stelde bovendien gedragsregels op waaraan de leden zich hadden te houden.
  De vereniging telde ongeveer 40 leden (transport-ondernemingen) en 9 buitengewone leden (voornamelijk fabrikanten van koelvoertuigen en -apparatuur). Het bestuur werd gevormd door 5 directeuren van vervoersondernemingen.
  - Correspondentie van het secretariaat en vergaderstukken., 1964-1966; 301
  - Correspondentie van het secretariaat., 1967-1970; 302
  - Stukken betreffende leden- en bestuursvergaderingen., 1967-1970; 303
  - Stukken betreffende het congres van Transfrigoroute Europa in Nederland., 1978; 304
  - Stukken betreffende ledenvergaderingen., 1983-1987; 305
  - Stukken betreffende bestuursvergaderingen., 1983-1990; 306
  - Stukken betreffende jaarvergaderingen., 1983-1987; 307
  - Stukken betreffende de viering van een 35-jarig jubileum., 1985; 308
  - Kopieën van uitgaande stukken van het secretariaat., 1987-1990; 309-311, 323
    - 1987, 309
    - 1988, 310
    - 1989, 323
    - 1990, 311
  - Ledenlijsten., 1980-1991; 312
  - Voor druk of offset gereed gemaakte bladen van het blad Transfrigo Nieuws., 1985-1987; 313
  - Foto's van ledenbijeenkomsten, excursies en diners., 1985 en z.j; 314
  - Fotonegatieven van een conferentie Eigen vervoer of beroepsvervoer? Tijdens het jubileumcongres., 1985; 315
    Niet raadpleegbaar
  - Archief van de Transfrigoroutekring., 1985-1991; 316-318
    - Stukken betreffende vergaderingen. 1989, 316
    - Stukken verzameld in verband met een geschil. 1985, 317
    - Ledenlijsten. 1986-1991, 318
  - Stukken betreffende een enquête van het bestuur onder de leden over het grensoponthoud bij transporten., 1989; 319
  - Begrotingen en jaarrekeningen., 1989-1991; 320
  - Ingekomen stukken van zusterorganisaties uit het buitenland, met aanbevelingen van koelsystemen., 1990-1991; 321
  - Foto, genomen door de Koninklijke Nederlandse Vereniging van Transportondernemingen bij gelegenheid van de laatste bijeenkomst van Transfrigoroute., 1991; 322
- Archief van de Bedrijfsgroep Tramwegen
  De bedrijfsgroep Tramwegen is een overheidsorgaan. Zij werd in 1942 ingesteld als onderdeel van de Hoofdgroep Verkeer van de Raad voor het Bedrijfsleven ('Organisatie Woltersom'), die op zijn beurt werd aangestuurd door het ministerie van Waterstaat, Handel en Nijverheid, waardoor het transport van regeringswege geregeld kon worden en o.m. verordeningen van de bezetter konden worden uitgevoerd. Zij werd na de bevrijding opgeheven.
  Over de werking van de Raad voor het Bedrijfsleven zie de inleiding op de inventaris van het archief van de Raad voor het Bedrijfsleven NL -HaNA 2.06.041.
  - Doorslagen van uitgaande brieven en circulaires van het secretariaat., Januari - juni 1944; 324
  - Doorslagen van uitgaande brieven van het secretariaat., Juli - oktober 1944; 325
  - Alfabetisch geordende correspondentie., 326